

44300 Nantes Permis B - véhiculée bensimon.laura@orange.fr 06 45 89 37 52

hiisplot.github.io/portfolio/ github.com/HiiSplot linkedin.com/in/laura-bensimon

LAURA BENSIMON

DEVELOPPEUSE WEB

Je m'appelle Laura Bensimon, j'ai 28 ans et j'habite à Nantes.

Passionnée par la photographie et par l'image depuis mes 14 ans, j'ai suivi des études de communication visuelle à l'école MJM Graphic Design pour relier mon métier à ma passion. Par la suite, j'ai travaillé 4 ans dans une imprimerie mais j'ai toujours eu la volonté de poursuivre mes études en me spécialisant dans le web. En septembre 2023, j'ai sauté le pas! Actuellement en formation en développement web à l'ENI informatique, je suis à la recherche d'un stage du 18 mars au 10 mai.

COMPÉTENCES

Langages / Javascript - HTML5 - CSS3 Java 11 & 17 - XML - PHP 7 & 8

Plateformes - Frameworks - Outils / Java SE - Wordpress - Doctrine - Room Java Sprint Boot - Symfony - Bootstrap JQuery - Angular JS

Logiciels / IntelliJ - Eclipse - Visual Studio Code - Android studio - Illustrator Indesign - Photoshop - Adobe première

Anglais / oral - niveau intermédiaire écrit et compréhension - bon niveau

ATOUTS

Autonomie & esprit d'équipe - Curieuse Persévérante - Adaptabilité - Efficace

AUTRES Compétences

Mise en rayon et étiquetage - Faire le suivi des stocks - Répondre à un brief et respecter une deadline - Concevoir et réaliser des supports print et web - Réalisation d'un atelier de sérigraphie

INTÉRÊTS

Musique / Guitare Photographie / Urbex Création de visuels & de sites Jeux de sociétés

EXPÉRIENCE PROFESSIONNELLE

SEPT. 2023 - AUJOURD'HUI

Développement web - ENI Informatique

Proiets réalisés :

- Développement d'un jeu Memory avec HTML, CSS et Javascript.
- Développement d'un site d'enchères sous Java Spring Boot : application web organisée en couches.
- Analyse, conception et développement d'un site d'organisation d'évènements avec Java EE et SQL server / PHP et my SQL : définition et passage de tests.

FEV. 2023 - SEPT. 2023

Développement web - Autodidacte

- Apprentissage sur OpenClassrooms et FromScratch
- Réalisation de 12 projets HTML CSS JavaScript

NOV. 2018 - FEV. 2023

Opératrice PAO - Ultima Displays

- Analyse et réponse aux besoins des clients + contact client (mail et téléphone)
- Calcul de prix et réalisation de devis pour des commandes sur-mesures.
- Gestion du site internet (mise à jour et ajout des gabarits)
- Contrôle qualité des fichiers, réalisation de BAT avant impression
- Gestion du logiciel interne qui analyse les fichiers
- Maîtrise des logiciels de la suite Adobe (illustrator, photoshop)
- Capacité à gérer les périodes de hautes activités

SEPT. 2017 - A0ÛT 2018

Hôtesse de caisse - E. Leclerc

- Gestion de la caisse
- Relation client

FORMATIONS

Bac +2 Développement web & web mobile 2023 - 2024

/ ENI Informatique - Nantes

Bac +2 Communication visuelle 2014 - 2017

/ MJM Graphic Design - Nantes

Baccalauréat professionnel commerce 2011 - 2014

/ Lycée Marie Le Franc - Lorient